# 请教陈版主存货核算问题

提问人：Jack1017 时间：2019-10-22 06:30:11
陈版主，您好！项目组正在审计一家拟 IPO 企业，该企业生产的产品，分为合格品与不合格品，不合格品率大概 2%-3%，产品按照型号分类，约 10种。企业在进行成本核算时，不单独归集不合格品成本，即存货下不设不合格品明细，如存货-产成品- 不合格品，成本统一由合格品承担。不合格品销售时，直接确认其他业务收入，无相应成本结转。有关销售数据如下： 2017 年不合格品销售 0.04 亿元，合格品 2.49亿元，不合格品占比1.43%； 2018 年不合格品销售额 0.07 亿元，合格品 3.11亿元，不合格品占比2.26%； 2019 年1-9月不合格品销售额 0.07亿元，合格品 2.78亿元，不合格品占比 2.58%。企业在 9 月 30 日进行股改，针对此次股改审计，项目组对存货进行监盘，盘盈不合格品 5.3吨，账面合格品 165 吨，不合格品占比约 3.1%。 请问： 1 、能否因不合格品占比不高，不单独核算不合格品的成本，此种处理是否符合会计核算管理的规定； 2 、对于盘点过程中，盘盈的未在总账核算的不合格品情况，是否可以只做审计说明，不进行审计调整，此种处理是否与审计准则中存货监盘程序相冲突（如果需要将盘盈的不合格品的成本单独核算，其对应的不合格品销售收入是否也需要补充结转成本）。

回答人：chenyiwei
1 、能否因不合格品占比不高，不单独核算不合格品的成本，这应当基于该事项对被审计财务报表整体的重要性予以考虑，如果不重大，可接受该简化处理。
2 、逻辑同 1 。